【裁判字號】    98,交聲,1739
【裁判日期】    980612
【裁判案由】    違反道路交通管理處罰條例聲明異議
【裁判全文】
臺灣臺北地方法院交通事件裁定        98年度交聲字第1739號
原處分機關  台北市交通事件裁決所
異 議 人
即受處分人  甲○○
上列異議人即受處分人因違反道路交通管理處罰條例案件，對於
台北市交通事件裁決所民國98年4 月28日所為之處分（北市裁罰
字第裁22-A00YL7109號），聲明異議，本院裁定如下：
    主  文
異議駁回。
    理  由
一、按汽車駕駛人轉彎時，在多車道左轉彎，不先駛入內側車道
    者，處新台幣（下同）600 元以上1,800 元以下罰鍰，並記
    違規點數1 點，道路交通管理處罰條例第48條第1 項第4 款
    、第63條第1 項第1 款，分別定有明文。
二、原處分意旨略以：異議人即受處分人甲○○於民國98年3 月
    25日17時37分許，駕駛車號1761-EC 號自用小客車，行經台
    北市○○○路與基隆路2 段路口時，因在多車道左轉彎，不
    先駛入內側車道之違規，經員警當場攔停舉發，爰依道路交
    通管理處罰條例第48條第1 項第4 款規定，裁處受處分人60
    0 元罰鍰，並依同條例第63條第1 項第1 款記違規點數1 點
    。
三、異議意旨略以：異議人固不否認伊於上開時間駕駛車號1761
    -EC 號自用小客車經過該地點，惟伊並非不先駛入內側車道
    而左轉彎，係因伊由嘉興街127 巷右轉至基隆路上，欲再左
    轉光復南路，因基隆路內側車道已排滿左轉車輛，無法切入
    ，故伊將車輛駛至內側車道前方等待左轉，並未阻擋後方來
    車，請求撤銷原處分，為此聲明異議。
四、經查，受處分人於上開時、地駕駛車號1761-EC 號自用小客
    車於基隆路南往北方向第3 車道處左轉光復南路一情，業據
    證人即舉發員警陳韋鵬到庭證述明確（本院98年6 月12日訊
    問筆錄），復有現場圖及現場照片2 紙在卷可稽，上情堪以
    認定。受處分人辯稱該處義交指揮伊前行，伊有調轉龍頭，
    惟義交隨即未理會伊，伊以為因伊並未阻擋交通，遂停等於
    內側車道前方等待左轉等語。然受處分人既行駛於第3 車道
    ，依該處路面標線之指示，即不能左轉，且當時義交已指揮
    受處分人往前直行基隆路一節，亦據證人陳韋鵬證述綦詳，
    是受處分人所辯並不影響違規事實之成立，並無可採。綜上
    ，受處分人行駛於第3 車道，且由第3 車道超越其餘左轉車
    輛欲行左轉，其違規事實甚為明確，原處分機關據以援引上
    開規定，裁處受處分人罰鍰600 元，並記違規點數1 點，並
    無不當，本件異議為無理由，應予駁回。
據上論斷，應依道路交通案件處理辦法第19條，裁定如主文。
中    華    民    國    98    年    6     月    12    日
                  交通法庭法  官  林欣苑
上正本證明與原本無異。
如不服本裁定，應於裁定送達後5 日內向本院提出抗告狀。
                          書記官  劉英芬
中    華    民    國    98    年    6     月    18    日


司法院資訊處製作；財團法人民間司法改革基金會備份。
